【裁判字號】    99,訴,695
【裁判日期】    990614
【裁判案由】    妨害風化
【裁判全文】
臺灣高雄地方法院刑事判決               99年度訴字第695號
公  訴  人  臺灣高雄地方法院檢察署檢察官
被      告  乙○○
            甲○○
上列被告等因妨害風化案件，經檢察官提起公訴（99年度偵字第
2263號），被告等於本院準備程序中就被訴事實均為有罪之陳述
，經依法告知簡式審判程序之旨，並聽取當事人意見後，本院裁
定進行簡式審判程序，並判決如下：
   主  文
乙○○共同犯圖利容留性交罪，處有期徒刑參月，如易科罰金，
以新臺幣壹仟元折算壹日。扣案遙控器貳個、鑰匙壹支，均沒收
之。
甲○○共同犯圖利容留性交罪，累犯，處有期徒刑肆月，如易科
罰金，以新臺幣壹仟元折算壹日。扣案遙控器貳個、鑰匙壹支，
均沒收之。
    事  實 
一、甲○○前因妨害風化案件，經本院以98年度審簡字第1161號
    判決處有期徒刑3 月確定，甫於民國98年8 月13日易科罰金
    執行完畢。豈不知悔改，竟與址設高雄市前金區○○○路19
    9 號之1 「夏都美容館（營利事業登記名稱為夏都美容材料
    行）」之負責人乙○○，共同意圖使女子與不特定男子為性
    交行為，而媒介、容留以營利之犯意聯絡，於民國99年1 月
    6 日21時10分許，因乙○○正在該店櫃檯忙於接聽電話，甲
    ○○見狀乃帶領男客陳宏俊至該店3 樓35號包廂內，以新台
    幣（下同）1600元之代價，媒介女子廖玉利與陳宏俊從事口
    交（俗稱半套）之性交易，並由乙○○從中抽取600 元作為
    報酬。嗣經警於同日21時50分許，持本院核發之搜索票執行
    搜索，當場在店內3 樓35號包廂內查獲廖玉利正為陳宏俊從
    事口交之性交易行為，並扣得乙○○所有供犯罪所用之遙控
    器2 個、鑰匙1 支等物。
二、案經高雄市政府警察局新興分局報請臺灣高雄地方法院檢察
    署檢察官偵查起訴。
    理  由
一、本件被告乙○○、甲○○所為均係犯刑法第231 條第1 項之
    意圖使女子與他人為性交之行為，而媒介、容留以營利罪，
    係死刑、無期徒刑、最輕本刑為3 年以上有期徒刑以外之罪
    ，其等於本院準備程序中就被訴事實均為有罪之陳述，經本
    院告知簡式審判程序之旨，並聽取公訴人及被告2 人之意見
    後，依刑事訴訟法第273 條之1 第1 項規定，裁定依簡式審
    判程序審理，合先敘明。
二、上揭事實，業據被告乙○○、甲○○於本院審理時供承不諱
    （本院卷第27、32至33頁），核與證人廖玉利、陳宏俊於警
    詢、偵訊中之證述（警卷第12至14、15至17頁、偵卷第22至
    25頁），及證人黃素玲於警詢時之證述內容（警卷第18至20
    頁），大致相符。此外復有高雄市政府警察局臨檢現場紀錄
    表（警卷第34頁）、搜索票（警卷第36頁）、扣押筆錄及扣
    押目錄表（警卷第37至40頁）、取締現場照片15幀（警卷第
    41至43頁）、高雄市政府98年11月3 日高市府經二商字第09
    80114225號函（警卷第53頁）在卷可稽，足認被告2 人之自
    白核與事實相符，得以採為本案論罪科刑之依據。本件事證
    明確，被告2 人前開犯行，均堪予認定，應依法論科。
三、核被告2 人所為，均係犯刑法第231 條第1 項意圖使女子與
    他人為性交之行為，而媒介、容留以營利罪。被告2 人意圖
    使女子與他人為性交之行為，雖先後有媒介、容留以營利之
    行為，惟各該行為間，有時間先後之階段關係，其媒介之前
    階段行為應為容留之後階段行為所吸收，不另論罪。又被告
    2 人就本件上揭犯行，有犯意聯絡及行為分擔，應論以共犯
    。再被告甲○○有犯罪事實欄所載之前科紀錄，經本院判處
    有期徒刑3 月確定，於98年8 月13日易科罰金執行完畢，有
    臺灣高等法院被告前案紀錄表在卷可考，其於5 年內故意再
    犯本件有期徒刑以上之罪，為累犯，應依刑法第47條第1 項
    加重其刑。爰審酌被告乙○○為該店之實際負責人，甲○○
    前亦曾為同址「夢世紀美容名店」之負責人，並曾在該址從
    事意圖使女子與他人為性交之行為，而媒介、容留以營利之
    犯行，有卷附本院98年度審簡字第1161號判決書在卷可稽（
    本院卷第7 頁），竟為牟利而容留並媒介女子與人從事性交
    之行為，敗壞社會善良風俗，行為實有不當，惟考量被告乙
    ○○犯後自始坦承犯行，被告甲○○於本院審理中已坦承犯
    行，態度尚佳，且所容留之對象為有思辨能力之成年人，所
    造成之危害有限等一切情狀，分別量處如主文所示之刑，併
    審酌被告2 人之經濟狀況，分別諭知如易科罰金均以新台幣
    1 千元折算1 日之折算標準，以示懲儆。扣案遙控器2 個、
    鑰匙1 支，均為被告乙○○所有，業據被告乙○○供述在卷
    （本院卷第33頁），且為防堵警方查緝犯行所用之物，均應
    依刑法第38條第1 項第2 款之規定沒收之。另依共同正犯責
    任共同之原則，就被告甲○○而言，亦應併予宣告沒收。
據上論斷，應依刑事訴訟法第273 條之1 第1 項、第299 條第1
項前段，刑法第231 條第1 項前段、第28條、第41條第1 項前段
、第38條第1 項第2 款、第47條第1 項，刑法施行法第1 條之1
，判決如主文。
本案經檢察官魏豪勇到庭執行職務。
中    華    民    國    99    年    6     月    14    日
                    刑事第六庭    法  官  曾仁勇      
以上正本證明與原本無異。
如不服本判決應於收受本判決後10日內向本院提出上訴書狀，並
應敘述具體理由，如未敘述上訴理由者，應於上訴期間屆滿後20
日內補提理由書狀於本院（均須按他造當事人之人數附繕本）「
切勿逕送上級法院」。
中    華    民    國    99    年    6     月    14    日
                                書記官   王紀芸
附錄論罪科刑法條：
刑法第231條第1項：
意圖使男女與他人為性交或猥褻之行為，而引誘、容留或媒介以
營利者，處5 年以下有期徒刑，得併科10萬元以下罰金。以詐術
犯之者，亦同。

司法院資訊處製作；財團法人民間司法改革基金會備份。
